【裁判字號】    98,抗,517
【裁判日期】    980527
【裁判案由】    聲請撤銷緩刑
【裁判全文】
臺灣高等法院臺中分院刑事裁定           98年度抗字第517號
抗  告  人
即受 刑 人  甲○○
上列抗告人因撤銷緩刑案件，不服臺灣臺中地方法院中華民國98
年3月31日裁定（98年度撤緩字第50號），提起抗告，本院裁定
如下：
    主  文
抗告駁回。
    理  由
一、抗告意旨略以：因為贓物之案件從頭到尾並與我無關，他人
    將罪名推給我，法官卻是相信他人，本來想過了就算了，想
    好好生活。至於存摺事件，真的並不是我無悔改之意，是真
    的想好好過日子，不要再犯了，可是他人乘我不注意而取走
    我的存摺，因之前僅知他的外號，並不知他全名，而現在知
    道他的全名卻不讓我說。抗告人並非無悔改之意，是真的想
    從頭再來，可否給予最後一次機會，以後必不再犯，請求法
    院不要撤銷緩刑，爰依法提起抗告云云。
二、按受緩刑之宣告，於緩刑前因故意犯他罪，而在緩刑期內受
    得易科罰金之有期徒刑、拘役或罰金之宣告確定者；緩刑期
    內因故意犯他罪，而在緩刑期內受得易科罰金之有期徒刑、
    拘役或罰金之宣告確定者，足認原宣告之緩刑難收其預期效
    果，而有執行刑罰之必要，得撤銷其宣告，刑法第75條之1
    第1項第1款、第2款定有明文。緩刑宣告是否得撤銷，除須
    符合刑法第75條之1第1項各款之要件外，本條並採裁量撤銷
    主義，賦予法院撤銷與否之權限，特於第1項規定實質要件
    為「足認原宣告之緩刑難收其預期效果，而有執行刑罰之必
    要」，供作審認之標準。亦即於上揭「得」撤銷緩刑之情形
    ，法官應依職權本於合目的性之裁量，妥適審酌被告所犯前
    後數罪間，關於法益侵害之性質、再犯之原因、違反法規範
    之情節是否重大、被告主觀犯意所顯現之惡性及其反社會性
    等情，是否已使前案原為促使惡性輕微之被告或偶發犯、初
    犯改過自新而宣告之緩刑，已難收其預期之效果，而確有執
    行刑罰之必要。
三、經查：抗告人前因於96年9月15日犯竊盜案件，經臺灣臺中
    地方法院於96年11月19日以96年度易字第5165號判處有期徒
    刑9月，緩刑4年，緩刑期間付保護管束，並於96年12月17日
    確定。又因於上揭案件緩刑宣告前之96年8月25日故意另犯
    收受贓物罪，經臺灣臺中地方法院於97年3月31日以97年度
    易字第1038號判處拘役40日，如易科罰金，以新臺幣1000元
    折算1日，於97年4月28日確定；嗣於緩刑期內故意更犯詐欺
    罪，經臺灣臺中地方法院以98年度豐簡字第16號判決判處有
    期徒刑3月，於98年3月2日確定在案等情，有前開刑事判決
    書及臺灣高等法院被告前案紀錄表在卷可稽。原審審酌抗告
    人於前開緩刑期前所犯2案，犯罪時間極為接近，又於緩刑
    期內再犯財產犯罪，且此等犯罪態樣均係具有普通知識之人
    即可明知之犯罪行為，顯見受刑人並未珍惜前揭竊盜案中所
    受之緩刑寬典，更未心生警愓，真心悔誤，足認該緩刑之宣
    告對其已失可期待之影響作用，難收預期效果，而有執行刑
    罰之必要，與刑法第75條之1第1項第1款、第2款之規定相符
    。故原審裁量撤銷抗告人之緩刑宣告，認事用法並無不合。
    再者，本院審酌抗告人於緩刑期間起算1年之時間內，故意
    犯詐欺罪，雖抗告人後案所為之犯行為與前案之犯行，犯罪
    態樣並非完全一致，惟受刑人確有不知悔改，續行犯罪之惡
    意，顯非偶蹈法網或惡性輕微之偶發犯或慣犯，堪認其法治
    觀念薄弱，且自身反省能力不足，自堪認前案之緩刑宣告，
    核已難收其預期效果，而有執行刑罰之必要。至抗告意旨所
    述之內容均係針對確定判決中之犯罪事實加以爭執，惟與本
    案應否撤銷緩刑宣告之考量無涉，無從據為免予撤銷緩刑宣
    告之事由，是抗告意旨執前事由，指摘原裁定不當，並無理
    由，應予駁回之。
四、據上論斷，依刑事訴訟法第412條，裁定如主文。
中    華    民    國    98    年    5    月    27    日
            刑事第五庭  審判長法  官  趙  春  碧
                              法  官  楊  真  明
                              法  官  賴  恭  利
以上正本證明與原本無異。
不得抗告。
                              書記官  林  桂  鳳
中    華    民    國    98    年    5     月    27    日


司法院資訊處製作；財團法人民間司法改革基金會備份。
